【裁判字號】    95,裁,2724
【裁判日期】    951207
【裁判案由】    入出境
【裁判全文】
最  高  行  政  法  院  裁  定
                                     95年度裁字第02724號
上  訴  人  乙○○
被 上訴 人  財政部
代  表  人  甲○○
上列當事人間因入出境事件，上訴人對於中華民國94年6月30日
臺北高等行政法院93年度訴字第2324號判決，提起上訴，本院裁
定如下：
    主  文
上訴駁回。
上訴審訴訟費用由上訴人負擔。
    理  由
一、按對於高等行政法院判決上訴，非以其違背法令為理由，不
    得為之，行政訴訟法第242條定有明文。是對於高等行政法
    院判決上訴，若未具體說明原判決違背何項法令、不適用或
    如何適用不當之具體情事，即非主張原判決違背法令以為上
    訴理由，其上訴不應准許。
二、本件上訴人係琪雄企業有限公司（以下簡稱琪雄公司）負責
    人，經財政部高雄關稅局（以下簡稱高雄關稅局）以琪雄公
    司滯欠罰鍰新台幣（下同）3,123,712元，依限制欠稅人或
    欠稅營利事業負責人出境實施辦法（以下簡稱限制出境實施
    辦法）第2條第1項規定，報由被上訴人於民國（下同）93年
    1月14日以台財海字第0930100278號函請內政部警政署入出
    境管理局（以下簡稱境管局）限制上訴人出境，境管局乃於
    93年1月20日以境愛岑字第09310610470號處分書禁止上訴人
    出境。上訴人就該限制出境處分不服，提起訴願，亦遭決定
    駁回，遂提起本件行政訴訟。案經原審駁回其訴，略以：查
    上訴人係琪雄公司之負責人，而琪雄公司違反海關緝私條例
    事件業經琪雄公司提起行政爭訟，遞遭決定駁回，嗣因未提
    起行政訴訟而告確定在案，有處分書、訴願決定書等影本可
    資參照，自堪認為真正。是本件上訴人既為納稅義務人琪雄
    公司之負責人，系爭欠繳之金額計3,123,712元，已達得限
    制出境之金額，被上訴人為促其繳清，因認有必要而予以限
    制出境，即非無據。上訴人雖主張系爭違章所據之出口貨物
    係遭詐欺犯罪集團盜刻公司印章供聯泰公司冒用，並非琪雄
    公司所為，業經提起刑事告訴，被上訴人自不得以琪雄公司
    之欠繳罰鍰而限制其出境等語。惟查行為時關稅法第43條第
    3項、海關緝私條例第49條之1第2項及限制出境實施辦法第2
    條第1項之規定，其立法目的係為保全稅捐（包含罰鍰），
    故限制出境乃保全處分之一種，其性質與行政處分迥異，亦
    與行政罰分屬二事，即只要欠稅達一定金額即可為之，尚無
    從以不服欠稅或罰鍰處分之事由，對限制出境之處分加以爭
    執等由，資為判斷之論據。
三、本件上訴意旨猶執前詞，以：系爭違章所據之出口貨物係遭
    詐欺犯罪集團盜刻公司印章供聯泰公司冒用，並非琪雄公司
    所為，業經上訴人提起刑事告訴，並有犯罪人之自白書為証
    ，被上訴人自不得以琪雄公司之欠繳罰鍰而限制其出境等語
    。經查上開事由，業經原判決指明與限制出境之處分無涉而
    無足採，上訴人並未具體說明原判決違背何項法令、不適用
    或如何適用不當之具體情事，即非主張原判決違背法令以為
    上訴理由，依首開規定及說明，其上訴為不合法，應予駁回
    。
四、依行政訴訟法第249條第1項前段、第104條、民事訴訟法第
    95條、第78條，裁定如主文。
中    華    民    國    95    年    12    月    7     日
                  第四庭審判長法  官  高  啟  燦
                              法  官  黃  璽  君
                              法  官  廖  宏  明
                              法  官  楊  惠  欽
                              法  官  林  樹  埔
以  上  正  本  證  明  與  原  本  無  異
中    華    民    國    95    年    12    月    7     日
                              書記官  彭  秀  玲


司法院資訊處製作；財團法人民間司法改革基金會備份。
